# 陈总，递延收益在计算企业资产负债率是否可以扣除？

提问人：xilihui 时间：2010-12-17 16:23:55
陈总，请教您，在计算企业资产负债率等财务指标时是否可以将递延收益从负债总额中扣除？

回答人：chenyiwei
建议查一下国资年报等软件中的公式设置。我理解由于目前仍把递延收益列报为负债，所以应当不能扣除。